【裁判字號】    99,撤緩更,8
【裁判日期】    990809
【裁判案由】    撤銷緩刑
【裁判全文】
臺灣屏東地方法院刑事裁定             99年度撤緩更字第8號
聲  請  人  臺灣屏東地方法院檢察署檢察官
受  刑  人  甲○○
上列聲請人因受刑人所犯妨害自由等案件，聲請撤銷緩刑之宣告
（98年度執保字第128 號、98年度執聲字第17號），經本院以99
年度撤緩字第5 號裁定駁回聲請後，經聲請人提起抗告後，由臺
灣高等法院高雄分院以99年度抗字第71號裁定將原裁定撤銷發回
更審，本院更為裁定如下：
    主  文
甲○○於臺灣屏東地方法院九十七年度訴字第一八一六號案件中
所受之緩刑宣告撤銷。
    理  由
一、聲請意旨詳如附件聲請書所載。
二、按中華民國98年5 月19日刑法修正施行前，受緩刑之宣告，
    98年5 月19日修正刑法施行後，仍在緩刑期內者，適用98年
    5 月19日修正施行之刑法第75條及第75條之1 規定，刑法施
    行法第6 之1 條第2 項定有明文。又刑法第75條、第75條之
    1 業於98年5 月19日經立法院修正通過，於98年6 月10日經
    總統公布後，並於98年9 月1 日施行。查本件受刑人甲○○
    前因妨害自由等案件，經本院以97年度訴字第1816號判決判
    處應執行拘役80日，緩刑2 年，於98年5 月18日確定，現仍
    在緩刑期內，依前開規定，本件應適用98年9 月1 日施行之
    刑法第75條、第75條之1 規定，先予敘明。
三、次按受緩刑之宣告而有緩刑前因故意犯他罪，而在緩刑期內
    受6 月以下有期徒刑、拘役或罰金之宣告確定之情形，足認
    原宣告之緩刑難收其預期效果，而有執行刑罰之必要者，得
    撤銷其宣告，刑法第75條之1 第1 項第1 款定有明文。惟得
    否撤銷緩刑之宣告，除須符合刑法第75條之1 第1 項各款之
    要件外，另賦予法院決定撤銷與否之權限，亦即由法院審核
    是否符合「足認原宣告之緩刑難收其預期效果，而有執行刑
    罰之必要」。故法官應本於合目的性之裁量，就受刑人所犯
    前後數罪間，關於法益侵害之性質、再犯之原因、罪名有無
    關聯或類同，與違反法規範之情節是否重大、受刑人主觀犯
    意所顯現之惡性及其反社會性等情節，是否已使前案原為促
    使惡性輕微之受刑人或偶發犯、初犯改過自新而宣告之緩刑
    ，已難收其預期之效果，而確有執行刑罰之必要等各項情形
    ，妥適加以審酌。
四、經查，受刑人前因妨害自由等案件，經本院以97年度訴字第
    1816號判決判處應執行拘役80日，緩刑2 年，於98年5 月18
    日確定（以下稱後案）。於緩刑期前之97年2 月2 日，因公
    共危險案件，經本院以98年度交簡字第496 號判決判處拘役
    50日，受刑人上訴後，經本院於以98年簡上字第61號判決上
    訴駁回，於98年10月28日確定（以下稱前案），有各該刑事
    判決及臺灣高等法院被告前案紀錄表在卷可證。觀諸受刑人
    所犯上開二案，固罪名不同，且所侵害法益之性質亦迥異，
    惟查：
（一）觀以受刑人所犯前案，其測得呼氣酒精濃度雖僅有每公升
      0.31毫克，然其所駕駛之自用小貨車與陳來安所駕駛車牌
      號碼WG-3295 號之自用小客車發生擦撞，致該車乘客劉金
      妹受有頭部外傷並頭暈、胸部挫傷併胸痛等傷害，顯已達
      不能安全駕駛之情狀，且對一般往來公眾及駕駛產生高度
      危險，有臺灣屏東地方法院檢察署檢察官98年度撤緩偵字
      第66號聲請簡易判決處刑書在卷可考（見本院99年度撤緩
      字第5 號卷宗【以下稱原審卷】第24頁）。另受刑人於前
      案警詢、偵訊中，均自承：「喝酒開車後反應比較慢」、
      「車禍肇事與飲酒開車有關係」等語，有各該警詢、偵訊
      筆錄在卷可參（見本院卷第14、16頁）。詎受刑人於本院
      審理前案期間，竟翻異前詞，辯稱：「酒測值有問題」等
      語，有本院99年度交簡上字第61號審判筆錄在卷可佐（見
      本院卷第19、22頁），顯見受刑人並無悔改之意。
（二）另參以受刑人於後案中，除恣意拘禁被害人外，並對被害
      人恫嚇稱：「你以為我不敢，我放火把房子燒掉」、「要
      死就大家一起死」等語（見原審卷第17頁，後案判決書事
      實欄部分），使被害人心生畏懼，致生危害於被害人之生
      命及身體，足見受刑人主觀犯意所顯現之惡性及其反社會
      性等情節重大，法治觀念淡薄。
四、綜上所陳，本院認後案原宣告之緩刑已難收預期效果，而有
    執行刑罰之必要，則檢察官聲請撤銷受刑人前揭緩刑之宣告
    ，即無不合，應予准許。
五、依刑事訴訟法第476 條之規定，裁定如主文。
中    華    民    國    99    年    8     月    9     日
                  刑事第一庭    法  官  羅森德
以上正本證明與原本無異。
如不服本裁定應於收受送達後5 日內向本院提出抗告書狀敘述抗
告之理由抗告於臺灣高等法院高雄分院。
中    華    民    國    99    年    8     月    9     日
                                書記官  盧姝伶

司法院資訊處製作；財團法人民間司法改革基金會備份。
